【裁判字號】    92,上訴,1656
【裁判日期】    921021
【裁判案由】    偽造文書等
【裁判全文】
臺灣高等法院臺中分院刑事判決                  九十二年度上訴字第一六五六號
    自  訴  人  乙○○
    代  理  人  甲○○
                丁○○
    上  訴  人
    即  被  告  丙  ○
右上訴人因詐欺案件，不服臺灣台中地方法院九十二年度自字第三二二號中華民國九
十二年七月三十日第一審判決，提起上訴，本院判決如左：
      主      文
上訴駁回。
      事實及理由
一、本案經本院審理結果，認第一審判決認事用法及量刑均無不當，應予維持，並引
    用第一審判決書記載之事實、證據及理由（如附件）。被告丙○雖猶否認有詐欺
    犯行，被告辯稱：出賣系爭土地之前有告訴自訴人該筆土地有設定抵押，當初因
    為伊決定要賣其他土地去辦理塗銷，所以才沒有將自訴人交付之價金拿去塗銷抵
    押權，但是後來買賣沒有成交，所以才沒有去塗銷，伊並無詐欺之故意云云。惟
    查本院訊之被告丙○亦坦承有代理其妻盧胡濕出賣系爭土地予自訴人乙○○，並
    於收受全部買賣價金後，未依約將上開價金用以清償抵押借款並塗銷抵押權，而
    係用於清償他筆土地之借款利息，且有於移轉過戶予乙○○後之八十九年八月九
    日至臺中縣大里市農會辦理展期換單，且目前迄未尚未塗銷系爭抵押權之事實，
    且被告亦自承自訴人所交付之定金一百萬、第一期買賣價金六百萬，自訴人有說
    係要作為其塗銷抵押權之用，伊亦有答應要拿這些錢去塗銷抵押權，在過戶之前
    即塗銷抵押權等語，足見自訴人將定金、第一次買賣價金及尾款交付被告丙○用
    以償還系爭抵押借款，然被告丙○卻於收受後未依約塗銷抵押權，反將所收受之
    價金挪用於清償他筆土地之抵押借款，另參以被告丙○之上開抵押借款自八十七
    年起至八十八年間，均有遲延繳付利息而支付違約金之情形，則被告丙○已明知
    借款有無力清償之情事，惟仍向自訴人乙○○訛稱伊將以所收受之買賣價金清償
    系爭土地之抵押借款，並於本件過戶手續登記期日前將土地上之抵押權塗銷云云
    ，而於系爭土地之所有權於八十八年十二月八日移轉登記予自訴人乙○○後，迄
    今猶未塗銷抵押權登記，應足認被告丙○有詐欺之故意等情事，並經原審法院認
    定明確，被告所辯，應係諉卸之詞，不足採信。被告犯行堪以認定，被告上訴意
    旨仍執前詞，否認犯罪，指摘原判決不當，為無理由，應予駁回。又本件原審審
    酌被告犯罪之動機、目的、方法、詐得款項高達一千餘萬元、犯後之態度遲未與
    自訴人解決等一切情狀，量處有期徒刑二年，量刑尚稱妥適，雖被告於本院業已
    與自訴人達成和解，被害人並表示不願追究之意，然其犯罪行狀非輕，本院認不
    影嚮其詐欺之罪責，併為敘明。被告經合法傳喚無正當理由不到庭，爰不待其陳
    述，逕為判決。
二、據上論斷，應依刑事訴訟法第三百七十三條、第三百六十八條、第三百七十一條
    ，判決如主文。
中      華      民      國    九十二     年      十      月   二十一    日
                                   臺灣高等法院臺中分院刑事第四庭
                                         審判長法  官  洪  耀  宗
                                               法  官  江  德  千
                                               法  官  蕭  錦  鍾
右正本證明與原本無異。
不得上訴。
                         書記官  蘇  昭  文
中      華      民      國    九十二     年      十      月   二十一    日
                                                                        Ｆ


司法院資訊處製作；財團法人民間司法改革基金會備份。
